臺灣高等法院臺南分院刑事判決　　　　 96年度上易字第504號
上　訴　人　臺灣雲林地方法院檢察署檢察官
被　　　告　甲○○
　　　　　　　　　　現羈押於臺灣臺南看守所
上列上訴人因被告竊盜案件，不服臺灣雲林地方法院96年度易字
第351號中華民國96年7月17日第一審判決（起訴案號：臺灣雲林
地方法院檢察署96年度偵字第3024號），提起上訴，被告於本院
審理時為有罪之陳述，本院裁定進行簡式審判程序，本院判決如
下：
    主  文
上訴駁回。
    事  實
一、甲○○前於民國91年間因違反毒品危害防制條例案件，經臺
    灣雲林地方法院於92年1月23日，以91年度易字第551號判處
    有期徒刑6月，於92年2月17日確定；又於92年間因違反毒品
    危害防制條例案件，經同院於93年1月12日，以93年度虎簡
    字第10號判處有期徒刑6月確定；又於93年間因竊盜等案件
    ，經同院於93年10月15日，以93年度簡字第127號判處應執
    行有期徒刑5月，經本院駁回上訴，於94年1月13日確定；3
    罪接續執行，甫於94年11月23日假釋期滿未經撤銷，其未執
    行之刑，以已執行論。詎仍不知悔改，因有犯罪之習慣，竟
    基於為自己不法所有意圖之各別犯意，於如附表一所列時、
    地，以其所有，客觀上足以對人之生命、身體、安全構成威
    脅，具有危險性，足供兇器使用之T型起子1支，竊得如附表
    一所列被害人之車輛，或留供己代步用，或供作另案行竊之
    交通工具，以躲避查緝。復另行基於為自己不法所有意圖之
    各別犯意，於如附表二所列時、地，以如附表一所竊得之車
    輛作為交通工具，竊得如附表二所列被害人之財物（各次竊
    盜時間、地點、竊盜方式，均詳如附表一、二所示）。嗣於
    96年6月5日上午5時30分許，適甲○○駕駛竊得之車牌號碼
    7V-4450號自用小貨車，行經雲林縣土庫鎮石廟里溪心2-18
    號時，因車輛輪胎破損，甲○○仍強行駕駛，形跡可疑，為
    警當場攔檢而查獲，並扣得上開T型起子1支，復發現該車上
    竊得之載有不銹鋼白鐵窗1扇及長鋁條13支，始悉上情。
二、案經雲林縣警察局虎尾分局報請臺灣雲林地方法院檢察署檢
    察官偵查起訴。
    理  由
壹、程序事項：
    本件係經被告陳建祥於審理程序當庭表示認罪，而經本院裁
    定以簡式審判程序加以審理，則依據刑事訴訟法第273條之2
    、同法第159條第2項之規定，不適用傳聞法則有關限制證據
    能力之相關規定，合先敘明。
貳、實體事項：
一、訊據被告甲○○對於上揭事實，業經於警詢、偵查中、原審
    及本院審理時，均已坦承不諱。核與被害人林正棠、壬○○
    、丁○○、庚○○、丙○○、辛○○、乙○○、己○○、戊
    ○○警詢時指訴之被害情節相符。復有贓物認領保管單5份
    、雲林縣警察局車輛尋獲電腦輸入單4份、雲林縣警察局虎
    尾分局虎尾派出所發生竊盜案件紀錄表21份、雲林縣警察局
    虎尾分局埒內派出所受理各類案件紀錄表1份、SL-5578號自
    用小貨車（誤載為重機車）竊盜案現場勘查圖1份、車輛竊
    盜、車牌失竊資料個別查詢報表—查詢車輛認可資料1份、
    蒐證照片32張附卷可資佐證，此外，並有T型起子1支扣案可
    證。足證被告上開自白與事實相符，自得採為被告論罪之依
    據。
二、綜上所述，本件事證明確，被告犯行，應堪認定。
三、論罪科刑之理由：
(一)、按刑法第321條第1項第3款之攜帶兇器竊盜罪，係以行為人
    攜帶兇器竊盜為其加重條件，此所謂兇器，其種類並無限制
    ，凡客觀上足以對人之生命、身體、安全構成威脅，具有危
    險性之兇器均屬之，且只須行竊時攜帶此種具有危險性之兇
    器為已足，並不以攜帶之初有行兇之意圖為必要（最高法院
    79年臺上字第5253號判例參照）。再查扣案之T型起子1支，
    整支均為鋼質，全長約15公分，前端呈扁平狀等情，業經被
    告供承明確，且有照片1張附卷可參，若持之攻擊人，客觀
    上顯足以危害他人生命、身體安全，屬具有危險性之兇器。
    是被告甲○○所為如附表一編號1號至4號之犯行，核係犯第
    321條第1項第3款之攜帶兇器竊盜罪。所為如附表二編號1號
    至5號之犯行，核係犯刑法第320條第1項之竊盜罪。被告所
    犯上開9次竊盜犯行，犯意各別，應分論併罰。
(二)、被告前於91年間因違反毒品危害防制條例案件，經臺灣雲林
    地方法院於92年1月23日，以91年度易字第551號判處有期徒
    刑6月，於92年2月17日確定；又於92年間因違反毒品危害防
    制條例案件，經同院於93年1月12日，以93年度虎簡字第10
    號判處有期徒刑6月確定；又於93年間因竊盜等案件，經同
    院於93年10月15日，以93年度簡字第127號判處應執行有期
    徒刑5月，經本院駁回上訴，於94年1月13日確定；3罪接續
    執行，甫於94年11月23日假釋期滿，其未執行之刑，以已執
    行論，有臺灣高等法院被告前案紀錄表1份在卷可參，其於
    前開有期徒刑執行完畢後5年內故意再犯本件有期徒刑以上
    之罪，為累犯，應依刑法第47條第1項規定，加重其刑。
四、原判決以被告甲○○竊盜犯行，罪證明確，因予適用刑法第
    刑法第320條第1項、第321條第1項第3款、第47條第1項、第
    51條第5款、第90條第1項、刑法施行法第1條之1第1項、第2
    項前段、竊盜犯贓物犯保安處分條例第3條第1項，並審酌被
    告前有多次竊盜及毒品前科，素行不良，僅國中畢業，教育
    程度不高，務農，經濟狀況不佳，而被告正值青壯，四肢健
    全，不思以正當途徑獲取利益，竟貪圖一己私利，竊取他人
    車輛，或供己代步用，或作為行竊時之交通工具，除造成被
    害人用車不便，亦危害社會治安甚鉅，且被告前於96年4月8
    日所犯攜帶兇器竊盜案件，經檢察官聲請原審法院裁定自96
    年4月8日起羈押被告，該案經檢察官起訴，該院審理後（96
    年度易字第196號），甫於96年5月4日准予具保停止羈押，
    詎被告竟不知把握改過向善機會，於甫停止羈押之96年5月6
    日起至96年6月5日止短短1個月時間內，即再為此9件犯罪，
    惡性重大，法治觀念薄弱，惟念其犯後尚能坦承犯行，態度
    尚可等一切情狀，各量處如附表所示之刑，並定其應執行刑
    為有期徒刑3年，以示懲儆。另審酌被告前犯竊盜罪及本件
    犯行之行為態樣，顯見被告已有犯罪之習慣，併諭知應於刑
    之執行前，令入勞動場所強制工作3年，期收矯治之效。並
    說明扣案之T型起子1支係被告竊取自用小客車或自用小貨車
    所用之物，且屬被告所有，業據被告供承在卷，應依刑法第
    38條第1項第2款規定宣告沒收。
五、本院經核原判決認事用法，均無違誤，量刑亦稱妥適。公訴
    人上訴意旨，指摘原審量刑過輕，依上所述，為無理由，應
    予駁回。
據上論結，應依刑事訴訟法第368條，判決如主文。
本案經檢察官劉得鉦到庭執行職務。
中　　華　　民　　國　　96　　年　　9 　月　　18　　日
                  刑事第六庭  審判長法　官  蔡崇義
                                    法　官  董武全
                                    法　官  曾文欣
以上正本證明與原本無異。
不得上訴。
　　　　　　　　　　　　　　　　　　書記官  李育儒
中　　華　　民　　國　　96　　年　　9 　　月　　19　　日
附錄本案論罪科刑法條全文：
中華民國刑法第320條（普通竊盜罪、竊佔罪）
意圖為自己或第三人不法之所有，而竊取他人之動產者，為竊盜
罪，處5年以下有期徒刑、拘役或5百元以下罰金。
意圖為自己或第三人不法之利益，而竊佔他人之不動產者，依前
項之規定處斷。
前二項之未遂犯罰之。
中華民國刑法第321條（加重竊盜罪）
犯竊盜罪而有左列情形之一者，處6月以上、5年以下有期徒刑：
一  於夜間侵入住宅或有人居住之建築物、船艦或隱匿其內而犯
    之者。
二  毀越門扇、牆垣或其他安全設備而犯之者。
三  攜帶兇器而犯之者。
四  結夥三人以上而犯之者。
五  乘火災、水災或其他災害之際而犯之者。
六  在車站或埠頭而犯之者。
前項之未遂犯罰之。
附表一：（攜帶兇器竊盜部分）
┌──┬────┬─────┬──────┬────┬───┬─────┐
│編號│竊盜時間│竊盜地點  │竊盜方式    │竊得財物│被害人│罪名及刑度│
├──┼────┼─────┼──────┼────┼───┼─────┤
│1   │96年5月6│雲林縣虎尾│以T型起子1支│車牌號碼│林正棠│攜帶兇器竊│
│    │日晚上10│鎮興南里興│撬開車門，再│J6-7455 │      │盜，累犯，│
│    │時許    │南路51號前│將該T型起子 │號自用小│      │處有期徒刑│
│    │        │          │插入電門，發│貨車1部 │      │拾月。扣案│
│    │        │          │動引擎。    │        │      │之T型起子 │
│    │        │          │            │        │      │壹支沒收。│
├──┼────┼─────┼──────┼────┼───┼─────┤
│2   │96年5月1│雲林縣虎尾│同上        │車牌號碼│壬○○│攜帶兇器竊│
│    │5日晚上1│鎮興南里興│            │SL-5578 │      │盜，累犯，│
│    │0時許   │南路171號 │            │號自用小│      │處有期徒刑│
│    │        │之1前     │            │貨車1部 │      │拾月。扣案│
│    │        │          │            │        │      │之T型起子 │
│    │        │          │            │        │      │壹支沒收。│
├──┼────┼─────┼──────┼────┼───┼─────┤
│3   │96年5月2│雲林縣虎尾│同上。嗣因該│車牌號碼│丁○○│攜帶兇器竊│
│    │2日上午1│鎮新興里新│車於駕駛途中│SN-5119 │      │盜，累犯，│
│    │1時許   │生路74號前│拋錨，遂將該│號自用小│      │處有期徒刑│
│    │        │          │車棄置在雲林│貨車1部 │      │拾月。扣案│
│    │        │          │縣虎尾鎮臺78│        │      │之T型起子 │
│    │        │          │線快速道路路│        │      │壹支沒收。│
│    │        │          │旁。        │        │      │          │
├──┼────┼─────┼──────┼────┼───┼─────┤
│4   │96年6月4│雲林縣莿桐│同上        │車牌號碼│庚○○│攜帶兇器竊│
│    │日晚上10│鄉甘西村中│            │7V-4450 │      │盜，累犯，│
│    │時許    │村86號之1 │            │號自用小│      │處有期徒刑│
│    │        │前        │            │客車1部 │      │拾月。扣案│
│    │        │          │            │        │      │之T型起子 │
│    │        │          │            │        │      │壹支沒收。│
└──┴────┴─────┴──────┴────┴───┴─────┘
附表二：（普通竊盜部分）
┌──┬────┬─────┬──────┬────┬───┬─────┐
│編號│竊盜時間│竊盜地點  │竊盜方式    │竊得財物│被害人│罪名及刑度│
├──┼────┼─────┼──────┼────┼───┼─────┤
│1   │96年5月6│雲林縣斗南│徒手竊取，得│不鏽鋼攤│丙○○│竊盜，累犯│
│    │日晚上10│鎮○○街47│手後，並於同│架、抽油│      │，處有期徒│
│    │時20分許│號旁空地  │日以竊得之車│煙機各1 │      │刑陸月。  │
│    │        │          │牌號碼J6-745│件      │      │          │
│    │        │          │5號自用小貨 │        │      │          │
│    │        │          │車載往雲林縣│        │      │          │
│    │        │          │土庫鎮某資源│        │      │          │
│    │        │          │回收廠，以新│        │      │          │
│    │        │          │臺幣（下同）│        │      │          │
│    │        │          │2,500元之代 │        │      │          │
│    │        │          │價變賣上開贓│        │      │          │
│    │        │          │物，所得贓款│        │      │          │
│    │        │          │則花用殆盡。│        │      │          │
├──┼────┼─────┼──────┼────┼───┼─────┤
│2   │96年5月1│雲林縣斗南│徒手竊取，得│不鏽鋼攤│辛○○│竊盜，累犯│
│    │7日凌晨1│鎮○○路51│手後，並以竊│架1個   │      │，處有期徒│
│    │時許    │4號前     │得之車牌號碼│        │      │刑陸月。  │
│    │        │          │SL-5778號自 │        │      │          │
│    │        │          │用小貨車將之│        │      │          │
│    │        │          │載往雲林縣土│        │      │          │
│    │        │          │庫鎮某資源回│        │      │          │
│    │        │          │收廠，以4,00│        │      │          │
│    │        │          │0元之代價變 │        │      │          │
│    │        │          │賣上開贓物，│        │      │          │
│    │        │          │所得贓款則花│        │      │          │
│    │        │          │用殆盡。    │        │      │          │
├──┼────┼─────┼──────┼────┼───┼─────┤
│3   │96年5月 │雲林縣虎尾│徒手竊取，得│蒜頭150 │乙○○│竊盜，累犯│
│    │27日上午│鎮廉使里廉│手後，並以其│公斤    │      │，處有期徒│
│    │8時許   │使路1208號│兄嫂之機車將│        │      │刑陸月。  │
│    │        │內        │之載往雲林縣│        │      │          │
│    │        │          │虎尾鎮某工廠│        │      │          │
│    │        │          │，以3,000元 │        │      │          │
│    │        │          │之代價變賣上│        │      │          │
│    │        │          │開贓物，所得│        │      │          │
│    │        │          │贓款則花用殆│        │      │          │
│    │        │          │盡。        │        │      │          │
├──┼────┼─────┼──────┼────┼───┼─────┤
│4   │96年6月5│雲林縣土庫│徒手竊取，得│鋁條13支│己○○│竊盜，累犯│
│    │日凌晨1 │鎮大荖里26│手後，並以竊│        │      │，處有期徒│
│    │時許    │62地號農地│得之車牌號碼│        │      │刑陸月。  │
│    │        │前        │7V-4450號自 │        │      │          │
│    │        │          │用小客車，擬│        │      │          │
│    │        │          │將之載往雲林│        │      │          │
│    │        │          │縣土庫鎮某處│        │      │          │
│    │        │          │變賣，惟尚未│        │      │          │
│    │        │          │賣出，即為警│        │      │          │
│    │        │          │查獲。      │        │      │          │
├──┼────┼─────┼──────┼────┼───┼─────┤
│5   │96年6月5│雲林縣土庫│徒手竊取，得│不鏽鋼安│戊○○│竊盜，累犯│
│    │日凌晨1 │鎮忠正里10│手後，並以竊│全窗1扇 │      │，處有期徒│
│    │時20分許│鄰2號之1前│得之車牌號碼│        │      │刑陸月。  │
│    │        │          │7V-4450號自 │        │      │          │
│    │        │          │用小客車，擬│        │      │          │
│    │        │          │將之載往雲林│        │      │          │
│    │        │          │縣土庫鎮某處│        │      │          │
│    │        │          │變賣，惟尚未│        │      │          │
│    │        │          │賣出，即為警│        │      │          │
│    │        │          │查獲。      │        │      │          │
└──┴────┴─────┴──────┴────┴───┴─────┘
